【裁判字號】    90,毒抗,814
【裁判日期】    901129
【裁判案由】    聲請強制戒治
【裁判全文】
臺灣高等法院臺中分院刑事裁定                      九十年度毒抗字第八一四號
      抗  告  人
      即  被  告  甲○○
右列抗告人因違反毒品危害防制條例案件，不服臺灣臺中地方法院中華民國九十年十
月十八日裁定（九十年度毒聲字第五一三四號）提起抗告，本院裁定如左：
      主  文
抗告駁回。
      理  由
一、按犯毒品危害防制條例第十條之罪者，檢察官應先將被告送勒戒處所觀察、勒戒
    ，其期間不得逾一月；經觀察、勒戒後，有繼續施用毒品之傾向者，由檢察官聲
    請法院裁定令入戒治處所施以強制戒治，其期間為一年；強制戒治期滿，應由檢
    察官為不起訴之處分；為不起訴之處分後，五年內再犯第十條之罪者，應由檢察
    官聲請法院裁定先令入戒治處所施以強制戒治，毒品危害防制條例第二十條第一
    項、第二項、第二十三條第一項、第二項分別定有明文。
二、經查，抗告人甲○○前因施用第一級毒品案件，經原審法院裁定送強制戒治，並
    經停止戒治交付保護管束期滿，由臺灣臺中地方法院檢察署檢察官於民國八十九
    年六月二十八日（原裁定誤載為三十日）以八十九年度戒毒偵字第三七一號為不
    起訴處分確定。詎抗告人仍不知悛悔警惕，復於九十年九月五日二十時三十五分
    許回溯七十二小時內之某時，在不詳地點，施用第一級毒品海洛因及第二級毒品
    安非他命。抗告人於偵查中雖矢口否認上開犯行，惟抗告人於九十年九月五日十
    九時三十分許，在臺中縣大里市○○路三五巷三四弄一號前，經警臨檢盤查，扣
    得其所有含有第一級毒品海洛因殘渣夾鏈袋一個、藥鏟一支，業據抗告人於警訊
    及偵查中坦認屬實，並有臺中縣警察局霧峰分局現場檢查紀錄表一紙足憑，再經
    警採集尿液送驗結果，呈嗎啡及甲基安非他命陽性反應，有臺中縣衛生局檢驗尿
    水報告書一紙在卷可證，復有臺灣臺中地方法院檢察署檢察官八十九年度戒毒偵
    字第三七一號不起訴處分書、該署刑案資料查註紀錄表、臺灣高等法院被告全國
    前案紀錄表附卷可稽，核抗告人係二犯毒品危害防制條例第十條第一、二項之罪
    ，檢察官據以聲請原審法院裁定令入戒治處所施以強制戒治，原審法院依首開規
    定，裁定令入戒治處所施以強制戒治，期間一年，於法並無不合。抗告意旨辯稱
    扣案物品非抗告人所有，且抗告人並未施用毒品，尿液檢驗結果呈毒品陽性反應
    ，可能係因友人在旁施用毒品，伊不慎吸入體內所致云云，並無理由，應予駁回
    。
三、據上論斷，應依刑事訴訟法第四百十二條，裁定如主文。
中      華      民      國      九十     年     十一      月   二十九   日
                                臺灣高等法院臺中分院刑事第九庭
                                      審判長法  官  吳  重  政
                                            法  官  趙  春  碧
                                            法  官  康  應  龍
右正本證明與原本無異。
不得抗告。
                                            書記官  黃  薰  慧
中       華       民       國   九  十    年    十一     月    三十     日
                                                                        Ｋ


司法院資訊處製作；財團法人民間司法改革基金會備份。
